

Contatto

- 3756926649
- Milano, Italia
- felipepizarroperiodista
- ## felipepizarro.com

Formazione

Laurea in Giornalismo Professionale (2015-2020) UNIACC, Santiago de Chile

Vincitore di borsa di studio Banco Santander (2017)

Universidad de Sevilla, Spagna

Full Stack Web + Mobile Development

Nucamp Bootcamp (in corso)

Lingue

- •Inglese CI TOEFL iBT TEST
- •Italiano B2
- •Tedesco A1.1
- •Madrelingua spagnolo

Software

- •Premiere Pro
- Wordpress
- After Effects
- •HTML
- •Photoshop
- Shopify
- •Illustrator
- •FB Business
- Adobe XD
- Storyline 360

Felipe Pizarro C.

Curriculum Vitae



Profilo

Laureato in comunicazione sociale con tre anni di esperienza in Content Management. Attualmente sto frequentando il bootcamp di Full-Stack Development di Nucamp. Sono un professionista molto esperto in software, strategia comunicativa e creazione di contenuto.

Esperienze lavorativa

Co-creatore | Ancient Topics

11/2020 -

Sono video editor, designer e manager di una pagina didattica sulla storia antica in collaborazione con un'esperta filologa.

Content Manager | CCDO E-Learning

03/2020 a 10/2020

Creazione di materiale audiovisivo per corsi online rivolti a lavoratori statali. Voce fuori campo e montaggio di video come mansioni principali.

Video Editor | ALMA Observatory

03/2019 a 01/2020

Montaggio di video diretto a social media. Script tecnici, post produzione audiovisiva e selezione di materiale come mansioni principali.

Autore di articoli | Giornale "El Ciudadano" 2019 a 2020

Collaboratore occasionale. Il mio contributo saliente è stato un reportage intitolato "I funzionari attuali pubblici di Pinochet".

Volontariato come redattore | Trascender

11/2018 a 01/2019

Incaricato della redazione del sito e di intervistare i volontari della fondazione

Presentatore TV | Crack Económico

06/2018

Sono stato il giornalista presentatore di un episodio pilota di un programma di economia sulle criptomonete.

Competenze

- •Buona capacità nell'organizzare e mettere in pratica idee in tempi prestabiliti. Responsabile e affidabile. Ho lavorato da remoto senza supervisione diretta completando progetti entro le date stabilite.
- •Grazie alla mia esperienza con una borsa di studio di eccellenza all'estero ho acquisito conoscenze multiculturali e abilità nel parlare lingue straniere.
- •Un pregio che mi ha accompagnato durante la mia carriera universitaria e lavorativa è il desiderio di imparare e migliorare costantemente. Questo ha contribuito a trasformarmi in un professionista versatile e desideroso di continuare ad approfondire le mie conoscenze.

Volontariato

ONG VE Global

Creazione di un manuale di marketing digitale per i volontari dell'organizzazione.

Referenze

Gonzalo Menares

Avvocato e Manager CCDO gmenares@ccdo.cl

Felipe Godoy

Direttore di Meganoticias TV felipe.godoy@megamedia.cl

Educazione

UNIACC - Santiago de Chile

Laureato in comunicazione sociale / Giornalismo:

Corso di laurea incentrato sulla comunicazione audiovisiva e digitale. Mi sono laureato con ottimi voti grazie ad un documentario audiovisivo sulle difficoltà di persone a mobilità ridotta nel muoversi a Santiago.

Universidad de Sevilla

Vincitore di borsa di studio per un semestre

Sono stato vincitore della borsa di studio di eccellenza accademica "Movilidad Santander 2016" offerta dalla mia Università, grazie alla quale ho avuto l'opportunità di studiare in Spagna per un semestre. Ho studiato giornalismo classico in un ambiente multiculturale.

Competenze Informatiche

- •Esperienza lavorativa con software di Creative Cloud in quanto video editor, producendo post per Instagram e disegnando prototipi Web.
- •Possiedo conoscenze HTML e CSS, e anche di CMS come Wordpress e Wix.
- •Conoscenze di base di programmi di E-learning come Storyline 360 e della piattaforma Moodle.
- Buona conoscenza di Microsoft Office.
- •Conoscenza di software di composizione di musica e suoni come Cubase, FL Studio e Ableton.
- Attualmente mi sto specializzando in Full-Stack Development.

Certificazioni

TOEFL iBT Test | C1 level

HCI Professional Certificate | Georgia Tech eDX

Post produzione audiovisiva | Nucleo Escuela